【裁判字號】    89,易,3250
【裁判日期】    891213
【裁判案由】    毒品危害防制條例
【裁判全文】
臺灣高雄地方法院刑事判決                        八十九年度易字第三二五○號
    公  訴  人  臺灣高雄地方法院檢察署檢察官
    被      告  甲○○
右列被告因毒品危害防制條例案件，經檢察官聲請簡易判決處刑，（八十九年度毒偵
字第四○○八號），嗣因本院高雄簡易庭認不宜適用簡易程序，簽准改用通常程序審
判，本院判決如左：
    主  文
甲○○連續施用第二級毒品，累犯，處有期徒刑陸月，如易科罰金，以參佰元折算壹
日，扣案之第二級毒品安非他命（合計驗後毛重伍點柒陸公克，驗前毛重伍點捌陸公
克），殘留第二級毒品之玻璃吸食器壹組及玻璃球燈炮壹個均沒收銷燬之。
    事  實
一、甲○○前曾於民國八十七年間因違反電信法案件，經臺灣高雄地方法院判處有期
    徒刑四月，於八十七年十一月二日執行完畢，仍不知悔改。甲○○先於八十七年
    十二月間因施用毒品案件，經臺灣高雄地方法院檢察署檢察官聲請本院以八十七
    年度毒聲字第四一二六號裁定送臺灣高雄看守所觀察、勒戒後，認無繼續施用毒
    品之傾向，由臺灣高雄地方法院檢察署檢察官於八十七年十二月十日以八十七年
    度偵字第二七六五二號不起訴處分確定後。惟甲○○又基於概括之犯意，自八十
    九年三月間起，至同年六月二日止，以將安非他命置入玻璃吸食器內點火燒烤，
    吸食煙氣之方式，連續在高雄市三民區○○○路十九巷四弄十四號住處內，施用
    第二級毒品安非他命。經警於八十九年六月三日十六時許，在其高雄市三民區○
    ○○路十九巷四弄十四號住處內查獲，並扣得安非他命合計驗後毛重五‧七六公
    克，驗前毛重五‧八六公克，殘留安非他命之玻璃吸食器一組、玻璃球燈泡一個
    及空夾鍊袋八個等物。甲○○經臺灣高雄地方法院檢察署檢察官聲請本院以八十
    九年度毒聲字第四八九一號裁定送觀察勒戒後，認有繼續施用毒品傾向，復由臺
    灣高雄地方法院檢察署檢察官聲請本院以八十九年毒聲字第四八七八號裁定令入
    戒治處所施以強制戒治。
二、案經高雄市政府警察局左營分局移請臺灣高雄地方法院檢察署檢察官偵查後，聲
    請簡易判決處刑，嗣因本院高雄簡易庭認為不宜適用簡易程序，簽准改用通常程
    序審判。
    理  由
一、右揭事實，訊據被告甲○○則坦承不諱，且被告於八十九年六月三日十九時四十
    分為警查獲後所採集之尿液，經送鑑驗結果，呈甲基安非他命陽性反應，此有高
    雄市立凱旋醫院八十九年六月十六日以高市凱醫檢字第九六五六號之煙毒尿液檢
    驗成績書一份在卷可稽。並有扣案之第二級毒品安非他命合計驗後毛重五‧七六
    公克，驗前毛重五‧八六公克、殘留安非他命之玻璃球吸食器一組及玻璃球燈炮
    一個附卷可考，而上開扣案之白色晶體，係驗後毛重共五‧七六公克，驗前毛重
    五‧八六公克之安非他命，至於玻璃吸食器及玻璃球燈炮則均殘留有安非他命，
    此有高雄醫學院附設中和紀念醫院於八十九年九月六日檢具之檢驗報告單四紙可
    資為憑，足證上開扣案物品係第二級毒品安非他命及已殘留有安非他命之事實。
    又被告前於八十七年十二月間因施用毒品案件，經臺灣高雄地方法院檢察署檢察
    官聲請本院以八十七年毒聲字第四一二六號裁定送勒戒處所施以觀察、勒戒後，
    認無繼續施用毒品傾向，由該署檢察官以八十七年度偵字第二七六五二號為不起
    訴處分確定，此有本院被告院內索引紀錄卡、臺灣高雄地方法院檢察署刑案資料
    查註紀錄表及該署八十七年度偵字第二七六五二號不起訴處分書在卷足憑。其於
    依毒品危害防制條例第二十條第二項前段規定為不起訴處分後，五年內再犯毒品
    危害防制條例第十條第二項之罪，經本院以八十九年毒聲字第四八九一號裁定送
    臺灣高雄看守所附設勒戒所觀察、勒戒後，認有繼續施用毒品傾向，此亦有該所
    八十九年六月十二日高所坤戒勒字第二六七七號函附卷足參。準此，復經臺灣高
    雄地方法院檢察署檢察官聲請本院以八十九年毒聲字第四八七八號裁定令入戒治
    處所施以強制戒治，且有本院上開裁定在卷佐憑，故本件事證明確，被告犯行洵
    足認定，應依法論科。
二、核被告所為，係犯毒品危害防制條例第十條第二項之施用第二級毒品罪，被告持
    有第二級毒品安非他命，嗣進而施用之，其持有之低度行為應為施用之高度行為
    所吸收，不另論罪。被告多次施用第二級毒品安非他命之行為，時間緊接，犯罪
    構成要件相同，顯係基於概括之犯意為之，均為連續犯，爰依刑法第五十六條之
    規定以一罪論，並加重其刑。被告前曾於八十七年間因違反電信法案件，經臺灣
    高雄地方法院判處有期徒刑四月，於八十七年十一月二日執行完畢，此有臺灣高
    雄地方法院檢察署刑案資料查註紀錄表足按，其於五年內再犯本件最重本刑為有
    期徒刑以上之罪，為累犯，應依刑法第四十七條之規定加重其刑。爰審酌被告於
    犯罪後坦認犯行，顯見其尚具反省檢討之意，且其犯行之性質係自戕行為，對社
    會之危害非鉅等一切情狀，量處如主文所示之刑，並諭知易科罰金之折算標準，
    以資懲儆。扣案之玻璃吸食器一組及玻璃球燈炮一個，因殘留有安非他命與之結
    合，而無從析離，自應認與安非他命同視；及第二級毒品安非他命合計共驗後毛
    重五‧七六公克，驗前毛重五‧八六公克，爰依同條例第十八條第一項之規定，
    不問屬於被告與否，併宣告沒收銷燬之。至於上開毒品經鑑驗耗損部分，業已滅
    失；而空夾鍊袋八只，經查與被告前開施用毒品之犯行無涉，爰未為沒收之諭知
    ，併此敘明。
據上論斷，應依刑事訴訟法第四百五十二條、第二百九十九條第一項前段，毒品危害
防制條例第十條第二項、第十八條第一項，刑法第十一條、第五十六條、第四十七條
、第四十一條，罰金罰鍰提高標準條例第二條，判決如主文。
中      華      民      國      八十九      年    十二    月    十三    日
                                臺灣高雄地方法院刑事第二庭
                                      法  官    李代昌
右正本證明與原本無異。
如不服本判決，應於判決送達後十日內，向本院提出上訴狀。
                                      書記官    吳韻芳
中      華      民      國      八十九      年    十二    月    十三    日
附錄本判決論罪科刑適用法條
毒品危害防制條例第十條
施用第一級毒品者，處六月以上五年以下有期徒刑。
施用第二級毒品者，處三年以下有期徒刑。


司法院資訊處製作；財團法人民間司法改革基金會備份。
